【裁判字號】    94,訴,3713
【裁判日期】    950310
【裁判案由】    毒品危害防制條例
【裁判全文】
臺灣臺中地方法院刑事判決              94年度訴字第3713號
公  訴  人  台灣台中地方法院檢察署檢察官
被      告  乙○○
上列被告因毒品危害防制條例案件，經檢察官提起公訴（九十四
年度毒偵字第五九○三號）及移送本院併案辦理（九十四年度毒
偵字第六五九三號），被告於準備程序就被訴事實為有罪之陳述
，本院合議庭裁定由受命法官獨任進行簡式審判程序，並予判決
如下：
    主    文
乙○○連續施用第一級毒品，累犯，處有期徒刑壹年肆月。扣案
之第一級毒品海洛因壹包（淨重零點貳肆公克）、第一級毒品海
洛因參包（淨重共參公克），均沒收銷燬之；扣案之供前開第一
級毒品海洛因包裝用之外包裝袋壹只（空包裝重零點貳伍公克）
、參只（空包裝總重零點陸壹公克）、注射針筒貳支，均沒收。
    犯罪事實
一、乙○○前於民國八十七年間因違反槍砲彈藥刀械管制條例案
    件，經最高法院判處有期徒刑十月，又於八十六年間因違反
    肅清煙毒條例案件，經臺灣高等法院臺中分院判處有期徒刑
    四年，經定執行刑為有期徒刑四年四月，自八十六年十二月
    十五日入監執行至八十九年七月四日假釋，刑期應至九十二
    年九月十六日始屆滿，又於九十年間因違反毒品危害防制條
    例案件，經撤銷假釋，甫於九十四年六月十四日縮短刑期執
    行完畢。其於九十年間，復因施用毒品案件，經臺灣臺中地
    方法院檢察署檢察官聲請法院裁定送觀察勒戒後，認有繼續
    施用毒品傾向，由法院裁定令入戒治處所施以強制戒治，俟
    於九十一年八月二十七日執行完畢，再經臺灣臺中地方法院
    檢察署檢察官於九十一年十月二十六日以九十一年度戒毒偵
    字第四二七號為不起訴處分確定；詎乙○○仍不知戒絕，於
    前開強制戒治執行完畢後五年內，復基於施用第一級毒品海
    洛因之概括犯意，自九十四年七月下旬某日起至九十四年十
    一月二十二日止，均在上址住處內，以平均七至八個小時施
    用一次之頻率，並以將少許第一級毒品海洛因加水稀釋後，
    注入注射針筒內，再以注射針筒注射血管之方式，連續施用
    第一級毒品海洛因多次。嗣乙○○分別於九十四年九月二十
    八日下午四時二十分許及同年十一月二十二日夜間九時十分
    許，各在臺中市○○○路○段一○五號四樓之二十號前及臺
    中市○○區○○街一二五號其友人邱清全住處內為警盤查與
    持搜索票搜索查獲，並分別扣得第一級毒品海洛因一包（淨
    重○點二四公克，空包裝○點二五公克）、其所有供吸食毒
    品海洛因所用之注射針筒二支；第一級毒品海洛因三包（淨
    重三公克、空包裝重○點六一公克），始由警進而查悉上情
    。
二、案經臺中市警察局第六分局報請臺灣臺中地方法院檢察署檢
    察官偵查起訴及臺中市警察局第二分局報告同署檢察官偵查
    後，移送本院併案審理。
    理    由
一、前揭事實，業經被告乙○○於本院準備程序訊問、審理時均
    坦認不諱，而被告為警查獲後所採取之尿液，經先後送請中
    山醫學大學附設醫院藥物濫用檢測中心鑑驗結果，嗎啡（海
    洛因之代謝物）呈現陽性反應，有該中心之尿液檢驗報告二
    份附卷可稽，另本件復有被告所有供施用毒品海洛因所用之
    注射針筒二支、第一級毒品海洛因一包（淨重○點二四公克
    、空包裝重○點二五公克）、三包（淨重三公克、空包裝重
    ○點六一公克）等物扣案可資佐證，足見被告上開自白，確
    與事實相符，堪予採認。另被告前於九十年間，曾因施用毒
    品案件，經臺灣臺中地方法院檢察署檢察官聲請法院裁定送
    觀察勒戒後，認有繼續施用毒品傾向，由法院裁定令入戒治
    處所施以強制戒治，俟於九十一年八月二十六日執行完畢，
    再經臺灣臺中地方法院檢察署檢察官於九十一年十月二十六
    日以九十一年度戒毒偵字第四二七號為不起訴處分確定，此
    有臺灣高等法院被告前案紀錄表在卷可查，是被告確有於強
    制戒治執行完畢釋放後五年內，復行施用毒品海洛因之罪行
    。綜此，本件事證已臻明確，被告施用毒品海洛因之犯行堪
    以認定。
二、按海洛因係屬毒品危害防制條例第二條第二項第一款所指之
    第一級毒品，核被告乙○○所為，係犯毒品危害防制條例第
    十條第一項之施用第一級毒品罪。被告施用前持有第一級毒
    品之低度行為，應為其施用第一級毒品之高度行為所吸收，
    不另論罪。被告先後多次施用第一級毒品海洛因之犯行，其
    時間緊接，犯罪構成要件相同，顯係基於概括犯意反覆為之
    ，為連續犯，應依刑法第五十六條之規定論以一罪，並加重
    其刑，又被告前曾於八十七年間因違反槍砲彈藥刀械管制條
    例案件，經最高法院判處有期徒刑十月，又於八十六年間因
    違反肅清煙毒條例經臺灣高等法院臺中分院判處有期徒刑四
    年，經定執行刑為有期徒刑四年四月，自八十六年十二月十
    五日入監執行至八十九年七月四日假釋，刑期應至九十二年
    九月十六日始屆滿，又於九十年間因違反毒品危害防制條例
    案件，經撤銷假釋，甫於九十四年六月十四日縮短刑期執行
    完畢，亦有臺灣高等法院被告前案紀錄表一份附卷足參，其
    受有期徒刑之執行完畢，五年以內再犯有期徒刑以上之罪，
    為累犯，應依刑法第四十七條之規定，遞加重其刑。公訴意
    旨雖未敘及被告自九十四年九月二十九日起至九十四年十一
    月二十二日止之施用毒品海洛因之犯行，然此部分犯行與已
    起訴且經認定有罪部分，有連續犯之裁判上一罪關係，亦為
    起訴效力所及，復為檢察官移送本院併案辦理，本院自應俱
    併審論之。爰審酌被告素行不良，前因施用毒品犯行，經強
    制戒治後猶故態復萌，再施用毒品不輟，無視於毒品對於自
    身健康之戕害及國家對於杜絕毒品犯罪之禁令，惡性非輕，
    並考量本件被告施用毒品之時間、頻率及犯後坦承犯行，尚
    知悔悟，態度良好等一切情狀，量處如主文所示之刑。
四、扣案之毒品海洛因一包（驗餘淨重０點二四公克）、三包（
    驗餘淨重三公克）為毒品危害防制條例第二條第二項第一款
    規定之第一級毒品，不論屬於犯人與否，應依毒品危害防制
    條例第十八條第一項前段規定沒收銷燬之；又依毒品危害防
    制條例第十八條第一項之規定，得諭知沒收並銷燬之者，以
    查獲之毒品及專供製造或施用毒品之器具為限，並不及於毒
    品之外包裝。本件經查獲之供前開第一級毒品海洛因包裝用
    之外包裝袋一只（空包裝重０點二五公克）、三只（共○點
    六一公克）既與毒品海洛因分別鑑秤其重量，與毒品海洛因
    即無難以析離而無法個別宣告沒收之情事，故應認係被告所
    有供犯罪所用之物，另注射針筒二支，亦係被告所有供犯罪
    所用之物，業據其供明在卷，爰均依刑法第三十八條第一項
    第二款之規定宣告沒收之（最高法院九十三年度臺上字第二
    七四三號判決參照）。
五、依刑事訴訟法第二百七十三條之一第一項、第二百九十九條
    第一項前段，毒品危害防制條例第十條第一項、第十八條第
    一項前段、第二十三條第二項，刑法第十一條、第五十六條
    、第四十七條、第三十八條第一項第二款，判決如主文。
本案經檢察官甲○○到庭執行職務。
中    華    民    國    95    年    3     月    10    日
                  刑事第四庭    法  官  滕治平
上正本證明與原本無異。
如不服本判決，應於送達後十日內向本院提出上訴狀（須附繕
本），上訴於台灣高等法院台中分院。
                                書記官  郭佳雯
中    華    民    國    95    年    3     月    10    日
附錄論罪科刑法條
毒品危害防制條例第十條
施用第一級毒品者，處六月以上五年以下有期徒刑。


司法院資訊處製作；財團法人民間司法改革基金會備份。
